# 购买银行股权，搭配不良资产，如何处理

提问人：shadebiao 时间：2017-08-26 15:22:34
一公司购买了某地方商业银行 1000 万股权， 1 元/股，股权价款 1000 万元。但在实际支付时共支付了 2000 万元，据说除 1000 万股权购买价款外，剩余 1000 万是银行搭配的不良资产，这部分没有协议中明说，企业也未实际获得相应的不良资产。 请问股权投资成本怎么确定？

回答人：chenyiwei
因为这是一揽子交易，这两项交易的总价为 2000 万元，因此应将总价予以分拆，首先合理确定被搭售的不良资产的可收回金额，将其确认为适当的金融资产项目；其次以交易总价 2000 万元减去不良资产入账价值后的剩余金额作为对该商业银行股权投资的入账价值，按照对其有无控制、共同控制或重大影响，作为金融资产或长期股权投资核算。

提问人：shadebiao 时间：2017-08-26 22:31:18
谢谢陈版。。不良资产这部分没有协议，也没有具体所指，我感觉仍在商业银行报表，所以入账价值无法确定。这种情况是不是可以全部作为股权成本

回答人：chenyiwei
如果无法识别特定的不良资产，无法确定可收回金额的，可以这样处理。